【裁判字號】    91,簡上,247
【裁判日期】    920515
【裁判案由】    侵占
【裁判全文】
臺灣板橋地方法院刑事判決                        九十一年度簡上字第二四七號
    公  訴  人  臺灣板橋地方法院檢察署檢察官
    上  訴  人
    即  被  告  乙○○
右列上訴人因侵占遺失物等案件，不服本院板橋簡易庭中華民國九十一年八月十九日
九十一年度板簡字第一０八六號第一審判決（聲請案號：九十一年度偵字第七三八一
號），提起上訴，本院管轄之第二審合議庭判決如左：
    主  文
上訴駁回。
    事  實
一、乙○○於民國九十一年五月十七日，在不詳處所，拾獲甲○○所遺失之行動電話
    ＳＩＭ卡一片（門號0000000000號，係以馬維翰名義申請，而均由甲○○所使用），明知為他人之遺失物，竟意圖為自己不法之所有，將之侵占入己
    ，並裝入其所有之諾基亞牌五一三０型行動電話（序號：0000000000
    0000號）及易利信牌ＰＦ七六八型行動電話（序號：0000000000
    0000號）內。並意圖為自己及第三人不法之利益，自九十年五月十七日起至
    同年六月四日止，連續以無線之方式，盜用上開ＳＩＭ卡及及甲○○向和信電訊
    股份有限公司（以下簡稱和信電訊公司）所申請使用之0000000000號
    行動電話通信設備，與丙○○等人通訊多次，使和信電訊公司電腦設備誤以為甲○○或其授權之人所使用，而將費用計算在甲○○之行動電話應繳款費用中，而
    詐得免費使用他人電信設備通信之不法利益新台幣一萬八千四百九十六元。嗣因
    甲○○接獲帳單後發覺遭人盜打，告訴內政部警政署電信警察隊第一中隊，為警
    循線查獲。
二、案經甲○○告訴內政部警政署電信警察隊第一中隊報告臺灣板橋地方法院檢察署
    檢察官聲請簡易判決處刑。
    理  由
一、訊據被告乙○○矢口否認有何侵占遺失物及違反電信法犯行，辯稱：其行動電話
    在泡沫紅茶店中借給好幾個人使用，但只知道綽號，不知道真實姓名，其沒有侵
    占該行動電話ＳＩＭ卡，亦無盜打該門號云云。惟查：上開行動電話ＳＩＭ卡一
    片（門號0000000000號）為告訴人甲○○於九十年五月中旬在不詳時
    地遺失之事實，業據甲○○於警訊中指訴綦詳。而依據和信電訊公司就前開00
    00000000號行動電話之通話明細顯示，前開行動電話門號曾使用諾基亞
    牌五一三０型行動電話（序號：00000000000000號）及易利信牌
    ＰＦ七六八型行動電話（序號：00000000000000號）撥打，而前
    開行動電話為被告所有之事實，亦據被告自承在卷。而被告曾向證人丙○○表明
    其撿到行動電話ＳＩＭ卡，說要用來打色情電話，也邀請證人丙○○撥打，被告
    並曾利用其所撿到之0000000000行動電話門號打電話給證人丙○○之
    事實，迭據證人丙○○於警訊、檢察官偵訊及本院調查時證述明確，其於警訊中
    證稱：被告曾向其表示其有撿到一張行動電話ＳＩＭ卡，說打不要錢，問其要不
    要用，並且與其討論行動電話不知是否可以打色情電話，因為當時沒有色情電話
    ，所以沒有撥打，其曾以其0000000000號行動電話門號撥打至000
    0000000號，受話人是被告（綽號王子）等語。其於檢察官偵訊中並證稱
    ：九十年五、六月間被告有告訴其撿到ＳＩＭ卡並用此卡打電話給其，並說可以
    打色情電話，但其沒打等語。其於本院九十二年一月三日調查中復證稱：九十年
    五、六月間，被告有跟其說其撿到ＳＩＭ卡，說他要用來打色情電話，也邀請其
    打，其後來沒有打。被告曾經用其撿到的門號０九一五（後面忘記）打電話給其
    ，其才回電給被告，確定是被告打給其的，其當時使用0000000000號
    行動電話門號。０九一五的門號跟被告之前用的門號不一樣，所以其知道０九一
    五門號是其撿到的ＳＩＭ卡門號等語，足徵證人丙○○前後證述均一致。而依據
    前開0000000000號行動電話門號之通話明細及臺灣大哥大股份有限公
    司0000000000號行動電話通聯記錄所載，0000000000號行
    動電話曾於九十年五月二十三日凌晨零時五十五分及五十七分、同年六月三日晚
    間十一時三十五分分別撥打至證人丙○○所使用之0000000000號行動
    電話，證人丙○○所使用之0000000000號行動電話，亦曾於九十年六
    月三日晚間十一時三十三分撥打至前開0000000000號行動電話，有和
    信電訊公司通話明細、臺灣大哥大股份有限公司通聯記錄等件附卷可稽，核與證
    人丙○○證述情節相符。被告雖辯稱其乃是將其所使用之行動電話借給泡沫紅茶
    店中之朋友使用，卻無法提供借用行動電話之人之年籍資料及相關之時間，被告
    前開所辯無非卸責之詞，尚難遽信。綜上所述，本件事證明確，被告犯行堪以認
    定。
二、核被告所為，係犯刑法第三百三十七條之侵占遺失物罪及電信法第五十六條第一
    項之以無線方式，盜用他人電信設備通信罪。又電信法第五十六條第一項之罪，
    係以意圖為自己或第三人不法之利益，以有線、無線或其他電磁方式，盜接或盜
    用他人電信設備通信者，為構成要件。本罪處罰以前揭非法方法，詐得免費使用
    他人電信設備通信之不法利益，乃刑法詐欺得利罪之特別規定，依特別法優於普
    通法原則，自毋庸再論以刑法詐欺得利罪（最高法院八十八年度台上字第五九０
    一號、八十八年度台非字第四三號判決可資參照）。被告先後以無線方式，多次
    盜用他人電信設備通信犯行，時間緊接，方法相同，觸犯構成要件相同之罪名，
    應依連續犯規定論以一罪，並依法加重其刑。被告所犯二罪間，有方法結果之牽
    連關係，應從一重之連續以無線方式，盜用他人電信設備通信罪論處。
三、原審以被告犯行明確，依刑事訴訟法第四百四十九條第一項前段、第四百五十四
    條第二項、電信法第五十六條第一項、刑法第十一條前段、第五十六條、第三百
    三十七條、第五十五條、第四十一條第一項前段，罰金罰鍰提高標準條例第一條
    前段、第二條，量處被告有期徒刑四月，並諭知易科罰金折算標準，其認事用法
    ，核無不合，量刑亦屬妥適。被告上訴意旨仍執前詞，謂證人丙○○所述不實，
    現在交友方式不需知朋友之姓名、地址，彼此有個稱呼就成了云云，指摘原判決
    不當，為無理由，應予駁回。
據上論斷，應依刑事訴訟法四百五十五條之一第一項、第三項、第三百六十八條，判
決如主文。
本案經檢察官黃正綱到庭執行職務。
中      華      民      國    九十二    年      五      月     十五     日
                                  臺灣板橋地方法院刑事第二庭
                                      審判長法  官   古秋菊
                                            法  官   崔玲琦
                                            法  官   張宏節
不得上訴。
右正本證明與原本無異。
                                            書記官   李淑秋
中      華      民      國    九十二    年      五      月      二十    日
附論罪科刑法條:
電信法第五十六條：
意圖為自己或第三人不法之利益，以有線、無線或其他電磁方式，盜接或盜用他人電
信設備通信者，處五年以下有期徒刑，得併科新臺幣一百五十萬元以下罰金。
意圖供自己或第三人盜接或盜用他人電信設備通信，而製造、變造或輸入電信器材者
，處一年以上七年以下有期徒刑，得併科新臺幣三百萬元以下罰金。意圖供第三人盜
接或盜用他人電信設備通信，而販賣、轉讓、出租或出借電信器材者，亦同。
意圖供自己或第三人犯罪之用而持有前項之電信器材者，處三年以下有期徒刑，得併
科新臺幣五十萬元以下罰金。
第一項及第二項之未遂犯罰之。
刑法第三百三十七條
意圖為自己或第三人不法之所有，而侵占遺失物、漂流物或其他離本人所持有之物者
，處五百元以下罰金。


司法院資訊處製作；財團法人民間司法改革基金會備份。
